【裁判字號】    98,台上,5413
【裁判日期】    980923
【裁判案由】    違反毒品危害防制條例
【裁判全文】
最高法院刑事判決            九十八年度台上字第五四一三號
上  訴  人  甲○○
上列上訴人因違反毒品危害防制條例案件，不服台灣高等法院高
雄分院中華民國九十八年七月二十八日第二審判決（九十八年度
上訴字第七六六號，起訴案號：台灣高雄地方法院檢察署九十七
年度偵字第二八三二三號），提起上訴，本院判決如下：
    主  文
上訴駁回。
    理  由
按刑事訴訟法第三百七十七條規定，上訴於第三審法院，非以判
決違背法令為理由，不得為之。是提起第三審上訴，應以原判決
違背法令為理由，係屬法定要件。如果上訴理由書狀並未依據卷
內訴訟資料，具體指摘原判決不適用何種法則或如何適用不當，
或所指摘原判決違法情事，顯與法律規定得為第三審上訴理由之
違法情形，不相適合時，均應認其上訴為違背法律上之程式，予
以駁回。本件原判決認定上訴人甲○○意圖營利，以新台幣（以
下同）三千元之價格，販賣第三級毒品愷他命三包（總計毛重十
一點二四公克）予吳尚成，並先由吳尚成給付二千元價金，尚賒
欠上訴人一千元，甫完成交易，即經早已對上訴人依法進行監聽
之國防部憲兵司令部高雄憲兵隊，連同吳尚成身上之該三包愷他
命、上訴人身上之該二千元現金，當場查獲等情，因予維持第一
審論處上訴人販賣第三級毒品罪刑，駁回其在第二審之上訴，已
敘明認定事實之依據及憑以認定之理由。對於上訴人否認犯罪，
以所查獲之二千元係吳尚成還伊欠款，當時吳尚成曾拿不明物品
問伊是否一起使用等語為辯，原判決認為不足採信，亦依查證所
得詳加指駁。復說明證人吳尚成於警詢及偵查中所為不利上訴人
之證述，認依刑事訴訟法第一百五十九條之二、第一百五十九條
之一第二項，具證據能力之理由，並以吳尚成上開陳述與卷附監
聽譯文之內容（即上訴人與吳尚成之毒品交易談話）、證人即高
雄憲兵隊調查官陳宜謙之證述相符，乃採為認定事實之基礎，而
不採吳尚成嗣於審判中所為附合上訴人辯解之陳述。從形式上觀
察，原判決並無違背法令之情形。上訴意旨猶謂吳尚成之警詢及
偵查中陳述不具證據能力且所言不實，應以其於審判中所述為可
採云云，對原判決業已詳為論斷說明之事項及原審採證認事職權
之適法行使，徒憑己見任意爭執，顯非適法之第三審上訴理由。
本件上訴違背法律上之程式，應予駁回。
據上論結，應依刑事訴訟法第三百九十五條前段，判決如主文。
中    華    民    國  九十八  年    九    月  二十三  日
                      最高法院刑事第十庭
                          審判長法官  花  滿  堂
                                法官  黃  正  興
                                法官  陳  東  誥
                                法官  林  錦  芳
                                法官  洪  昌  宏
      本件正本證明與原本無異
                                      書  記  官
中    華    民    國  九十八  年    九    月  二十八  日
                                                      m


司法院資訊處製作；財團法人民間司法改革基金會備份。
